臺灣新北地方法院板橋簡易庭小額民事判決
111年度板小字第1421號
原      告  黃勝棠  


被      告  彭及任  
上列當事人間請求給付買賣價金事件，本院於中華民國111年8月
4日言詞辯論終結，判決如下：
    主      文
被告應給付原告新臺幣叁萬伍仟元，及自民國一一一年一月四日
起至清償日止，按週年利率百分之五計算之利息。
訴訟費用新臺幣壹仟元由被告負擔。
本判決得假執行。
    事實及理由
壹、程序方面：
    按訴狀送達後，原告不得將原訴變更或追加他訴，但請求之
    基礎事實同一、擴張或減縮應受判決事項之聲明者，不在此
    限，民事訴訟法第255條第1項第2、3款定有明文。查，本件
    原告起訴時之聲明原為：㈠、被告應給付原告新臺幣（下同
    ）55,000元（見本院卷第11頁）及自民國110年12月29日起
    至清償日止，按週年利率百分之5計算之利息；㈡、願供擔保
    請准宣告假執行（見本院卷第11頁）。嗣於111年8月4日本
    件言詞辯論程序變更上揭訴之聲明第1項為：被告應給付原
    告35,000元及自111年1月4日起至清償日止，按週年利率百
    分之5計算之利息（見本院卷第59、60頁）。核原告所為前
    開訴之聲明變更，屬訴之聲明縮減，與上開法律規定相符，
    自應准許。
貳、實體部分
一、原告主張：被告於110年2月7日向原告購買車牌號碼00-0000
    號汽車1部（下稱系爭車輛），合計買賣價金70,000元，約
    定分期付款每期5,000至10,000元，於110年10月1日前應繳
    清，業經原告將買賣標的物交付與被告領受，惟被告尚積欠
    原告35,000元未清償。爰依買賣契約之法律關係起訴求命被
    告給付等語，並聲明如前揭變更後之聲明。
二、被告於本院111年8月4日言詞辯論時就本件訴訟標的認諾（
    見本院卷第60頁）。
三、本件原告主張之事實，業據其提出汽車買賣合約書、存證信
    函暨回執為證（見本院卷第17頁至27頁）。按當事人於言詞
    辯論時為訴訟標的之捨棄或認諾者，應本於其捨棄或認諾為
    該當事人敗訴之判決，民事訴訟法第384條定有明文，查被
    告於111年8月4日本院言詞辯論時就本件訴訟標的認諾（見
    本院卷第60頁），揆諸前揭規定，本院即應本於該認諾為被
    告敗訴之判決。從而，原告請求被告給付如主文第1項所示
    ，為有理由，應予准許。
四、本件係就民事訴訟法第436條之8第1項訴訟適用小額程序所
    為被告敗訴之判決，爰依民事訴訟法第436條之20規定，職
    權宣告假執行。
五、訴訟費用負擔之依據：民事訴訟法第78條。本件訴訟費用額
    ，依後附計算書確定如主文所示之金額。
中　　華　　民　　國　  111　　年　　8　　月　　10　　日
                  臺灣新北地方法院板橋簡易庭
                               法  官  吳孟竹
      計    算    書
項        目          金      額（新臺幣）      備    註
第一審裁判費               1,000元
合        計               1,000元
上列為正本係照原本作成。
如不服本判決，應於收受送達後20日內以違背法令為理由向本院
提出上訴狀（上訴理由依法應表明一、原判決所違背之法令及其
具體內容。二、依訴訟資料可認為原判決有違背法令之具體事實
。）如於本判決宣示後送達前提起上訴者，應於判決送達後20日
內補提上訴理由書（須附繕本），如未於上訴後20日內補提合法
上訴理由書，法院得逕以裁定駁回上訴。
中　　華　　民　　國　  111　　年　　8　　月　　10　　日
                               書記官  李庭君